# 请教陈版，项目渠道费的会计处理

提问人：winter135 时间：2016-04-12 23:48:12
想请教一下陈版和各位，与咨询项目相关的渠道费（即能明确划分到某个咨询项目）可否记入该项目成本？因为如果计入销售费用的话，可能会导致项目的毛利偏高的问题

回答人：chenyiwei
不可以。 在目前的准则体系下，只有《企业会计准则解释第 1 号》第三条中有“企业（建造承包商）为订立合同发生的差旅费、投标费等，能够单独区分和可靠计量且合同很可能订立的，应当予以归集，待取得合同时计入合同成本；未满足上述条件的，应当计入当期损益”的规定，但该规定仅适用于建造合同，对提供劳务，则不适用该规定，而是只能费用化处理，直接计入销售费用。